【裁判字號】    97,抗,532
【裁判日期】    971208
【裁判案由】    聲請定其應執行刑
【裁判全文】
臺灣高等法院高雄分院刑事裁定           97年度抗字第532號
抗告人  即
受  刑  人  甲○○
                    （現於臺灣澎湖監獄執行中）
上列抗告人因聲請定其應執行刑案件，不服臺灣高雄地方法院中
華民國97年10月28日裁定（97年度審聲字第3310號），提起抗告
，本院裁定如下：
    主  文
抗告駁回。
    理  由
一、本件原裁定以：抗告人即受刑人甲○○前因違反毒品危害防
    制條例等10罪，經原審法院先後判處如附表所示之刑，其中
    附表編號1 、2 之罪，經原審法院以96年度訴字第4267號判
    決定應執行刑為有期徒刑1 年；編號3 、4 之罪以96年度訴
    字第5051號判決定應執行刑為有期徒刑10月；編號5 、6 之
    罪，經以96年度訴字第3220號判決定應執行刑為有期徒刑1
    年；編號7 、8 之罪經以96年度訴字第5251號判決定應執行
    刑為有期徒刑8 月；編號9 、10之罪經以97年度審訴字第
    927 號判決定其應執行刑為有期徒刑11月確定，有上開判決
    5 份及臺灣高等法院被告前案紀錄表1 份在卷可稽，因認檢
    察官聲請定應執行刑為正當，爰依刑法第53條、第51條第5
    款之規定定受刑人甲○○應執行刑為4 年2 月，經核與法並
    無不合。
二、抗告意旨雖以：抗告人甲○○另因施用毒品罪經原審法院以
    97 年 審訴字第1591號判決判處有期徒刑10月、6 月，應執
    行有期徒刑1 年2 月確定，原審未並予定其應執行刑，尚有
    未洽云云，指摘原裁定不當。按：裁判確定前犯數罪者，併
    合處罰之；數罪併罰，有二裁判以上者，依第51條之規定，
    定其應執行之刑，刑法第50條、第53條分別定有明文。是刑
    法第51條之數罪併罰，應以合於同法第50條之規定為前提，
    而第50條之併合處罰，以裁判確定前犯數罪為條件，若於一
    罪之裁判確定後又犯他罪者，自應於他罪之科刑裁判確定後
    ，與前罪應執行之刑併予執行，不得適用刑法第51條所列各
    款，定其應執行之刑，亦即刑法第53條所謂數罪併罰，有二
    裁判以上者，依第51條之規定定其應執行之刑，以二裁判上
    所宣告之數罪，均在裁判確定前所犯者為必要，若於其中甲
    罪之判決確定後，復犯乙罪，則甲、乙兩罪即無適用該條之
    餘地（最高法院32年非字第63號、33年非字第19號判例參照
    ）。經查，抗告人甲○○上開經原審法院以97年審訴字第15
    91號判決判處有期徒刑10月、6 月，應執行有期徒刑1 年2
    月確定之施用毒品罪之犯罪時間係在97年3 月11日，有判決
    在卷可憑，而抗告人甲○○所犯附表編號1 所示施用毒品罪
    係於96年12月31日判決確定。依上開最高法院之判例即不得
    就其在前案判決確定後所犯之罪定其應執行刑，是抗告人甲
    ○○執上開事由指摘原裁定不當，為無理由，應予駁回。
三、據上論結，應依刑事訴訟法第412 條，裁定如主文。
中    華    民    國    97    年    12    月    8     日
                  刑事第四庭    審判長法  官  蕭權閔
                                      法  官  陳吉雄
                                      法  官  李嘉興
以上正本證明與原本無異。
如不服本裁定應於送達後5 日內向本院提出抗告狀。
中    華    民    國    97    年    12    月    8     日
                                      書記官  郭榮芳


司法院資訊處製作；財團法人民間司法改革基金會備份。
